Leonardo Raúl Moreno López

+569 99029499 | leonardoraulmorenolopez@gmail.com

RESUMEN

Ingeniero comercial titulado de la Universidad Diego Portales. Experiencia en área comercial dentro de Banco de Chile como asistente ejecutivo banca preferencial, investigación financiera en la Universidad Diego Portales y como ayudante de cátedra en ramo financiero de Ingeniería Comercial en la misma universidad. Mis áreas de interés son riesgo financiero, inversiones, renta fija, riesgo de crédito y planificación financiera. Habilidades que incluyen pensamiento crítico, análisis de datos, proactividad y experiencia en softwares como SQL Server, R, Power BI y Microsoft Excel.

EXPERIENCIA PROFESIONAL

FACULTAD DE ADMINISTRACIÓN Y ECONOMÍA UNIVERSIDAD DIEGO PORTALES

ago. 2021-dic. 2021

Ayudante de Cátedra – Dirección Financiera

- Planificar y realizar semanalmente ejercicios teóricos en función al contenido visto en clases.
- Coordinar reuniones con grupos de alumnos para asesoramiento en proyecto semestral.
- Realizar pauta de ejercicios y resolver dudas

FACULTAD DE ADMINISTRACIÓN Y ECONOMÍA UNIVERSIDAD DIEGO PORTALES

ene. 2021-feb. 2021

Asistente de Investigación

- Analizar y limpiar bases de datos tanto en Excel como en R.
- Calcular retornos de industrias norteamericanas de acuerdo con 6 modelos de valorización de activos.
- Estimar variabilidad de retornos de acuerdo con modelo econométrico GARCH (1,1).
- Estimar riesgo idiosincrático de acuerdo con modelo ARCH(1).

BANCO DE CHILE ene. 2019-feb. 2019

Asistente de Ejecutivo en Banca Preferencial

- Comercializar los distintos productos del banco a cartera asignada a ejecutivos.
- Atender requerimientos de los clientes.
- Buscar activamente nuevas oportunidades de venta.

EDUCACIÓN

Ingeniería Comercial, Mención Administración de Empresas, Universidad Diego Portales.	Mar. 2015 - jul.2021
Enseñanza Básica y Media, Colegio Científico-Humanista, American Academy	2002-2013
FORMACIÓN COMPLEMENTARIA	
	2022
Intermediate SQL Server, DataCamp	2023
Credit Risk Modeling in R, DataCamp	2023
Manipulating Time Series Data with xts and zoo in R, DataCamp	2022
Equity Valuation, DataCamp	2022
Introduction to Power BI, DataCamp	2022
Tablas Dinámicas: Análisis de datos en Microsoft Excel, Udemy	2022
ACTIVIDADES EXTRACURRICULARES	
Business Camp, Universidad Diego Portales	2020
Centro de Alumnos Ingeniería Comercial, Universidad Diego Portales.	2018 – 2019

DOMINIO TÉCNICO

Idioma: Inglés Intermedio Microsoft Excel: Intermedio

R: Intermedio
Power BI: Básico
SQL Server: Intermedio